職務経歴書

2021年03月02日現在 山地宏子 080-8452-9789 hiroko@hirokoymj.com

■職務要約

2004年にサンタモニカカレッジに入学するため渡米。卒業後は現地でWeb Developer として様々な業種の企業で職務経験を積み、仕事が早い事、正確なアプリの実装など、丁寧な仕事が評価され2014年にグリーンカードを取得。その後はReact. js による Single Page Web アプリの開発を主な仕事とする。バックエンドは、Node. js と GraphQL、データベースは MongoDB を現在使用中。昨年11月コロナの感染拡大によりロサンゼルスから日本に帰国。東京にて新生活を整え現在に至ります。

■ポートフォリオ

・フロントエンド: https://www.hirokoymj.com

・バックエンド: https://hirokoymj-backend.herokuapp.com/・コードサンプル: https://github.com/hirokoymj/hiroko-frontend

■職務経歴

HyreCar Inc.	ソフトウエアエンジニア	
2018年1月~2020年12月	ロサンゼルス (米国)	
事業内容: Uber 等の配車サービスに車とドライバーを提供	【主な技術】	
従業員数:89人	React.js/Redux/React Hooks	
● React.js を使用した新規 Web Applicationの開発	GraphQL/Apollo Server	
• React Hook の導入とそれに伴うコード書き換え	MongoDB/Node.js	
● Material UI 導入に伴う UI コンポーネントのコード変更	Git/Lodash/Figma	
• クレームフォームの新規開発		
Beachbody.com	ソフトウエアエンジニア	
2017年12月~2018年9月	サンタモニカ (米国)	
事業内容:エクササイズコンテンツの配信	【主な技術】	
React-slick を使用したトップページ用コンポーネントの作成、実装	React.js/JavaScript/Gulp.js	
● Bootstrap3 を使用したレスポンシブ Web ページの作成	Bootstrap3	
Strategic Partners Inc.	ソフトウエアエンジニア	
2016年12月~2017年6月	ノースリッジ (米国)	
事業内容:医療用ユニフォームの製造開発	【主な技術】	
● Bootstrap3 を使用した dickiesmedical.com の再構築	HTML5/CSS3/Sass/Gulp	
• Open Weather Map API を使用して社内人事アプリに天気予報情報を追加	JavaScript/React.js	
	Open Weather Map API	
Teleflora.com	フロントエンドエンジニア	
2009年10月~2016年10月	ロサンゼルス (米国)	
事業内容:フラワーアレンジメントの E-commerce サイトを運営	【主な技術】	
従業員数:500人	HTML5/CSS3/Sass/Grunt.js	
● アメリカの祝日ごとに新 Web ページの作成コーディング	Bootstrap 3/jQuery	
● PHP・MySQL による懸賞キャンペーンフォームの実装	PHP/MySQL	
● Excel VBA を使用した Teleflora.com Wedding ページデータの更新		

MC Squared	Web Developer	
2006年9月~2007年11月	ロサンゼルス (米国)	
事業内容:不動産業界をターゲットとした広告代理店	【主な技術】	
• 建築中マンションの Web サイト Web アプリケーションの開発	HTML5/CSS3/JavaScript	
	PHP/MySQL	
ソニーエレクトロニクス株式会社	Web Developer(Contractor)	
2005年7月~2006年7月	サンタモニカ(米国)	
• Sony デザインセンター新 Website の実装	【主な技術】	
• Sony デザインセンター新 Blog 実装	HTML/DHTML/CSS3/JavaScript	
	Java/JSP/Apache/Tomcat	
テックファーム株式会社	ソフトウェアエンジニア	
1998年12月~2002年12月	東京(日本)	
事業内容:Web・モバイルアプリの開発、運用、提案	【主な技術】	
従業員数:50人(当時	JDK v1.4/Apache/Tomcat	
● ヒューレットパッカード市ヶ谷オフィス柿落とし用 Web アプリの開発	HTML/CSS/JavaScript	

■学歴

サンタモニカカレッジ インタラクティブメディア科 2004年2月~2005年6月 サンタモニカ (米国)

山脇学園短期大学 食物科 1989年4月~1991年3月 東京(日本)

■テクニカルスキル

フロントエンド	バックエンド	ソフトウェア	APIs
React	Node.js	Visual Studio Code	Google Map
React Hooks	MongoDB/Mongoose	Heroku	Open Weather Map
React Router	GraphQL	Figma	
Redux	Apollo Server/Client	Photoshop CC	
JavaScript + ES6		Slack	
Lodash		Google Meet	
HTML5/CSS3/Sass		Git	
Material UI		Git Hub/Git Lab	
Bootstrap 3			
Webpack 4			

■言語

日本語、英語 (ビジネスレベル)